---
title: "dplyr"
subtitle: "Advanced, Fast, and Easy data ironing"
author: "Remko Duursma"
institute: "Shinto Labs"
date: "`r Sys.Date()`"
output:
  xaringan::moon_reader:
    css: [default, metropolis, metropolis-fonts, css/custom_dplyr.css]
    lib_dir: libs
    nature:
      highlightStyle: github
      highlightLines: true
      countIncrementalSlides: false
      ratio: '16:9'
---


```{r echo=FALSE, include=FALSE, message=FALSE, warning=FALSE}
library(dplyr)
library(lgrdata)
```

class: larger

# dplyr

<br>

- `group_by`  : definieer groepen in een dataframe)
- `summarize`  : bereken staistiek per groep)
- `filter`  : maak selectie van *rijen*
- `select`  : maak selectie van *kolommen*
- `arrange`  : sorteer de rijen
- `mutate`  : maak nieuwe kolommen

---

# `group_by` + `summarize`

```{r}
library(lgrdata)
data(automobiles)

library(dplyr)

group_by(automobiles, origin) %>%
  summarize(mean_efficiency = mean(fuel_efficiency))
```


---

# `group_by` + `summarize` (2)

```{r}
group_by(automobiles, cylinders, origin) %>%
  summarize(mean_efficiency = mean(fuel_efficiency),
            mean_weight = mean(weight)
            )
```


---

# `filter`

Elke regel wordt als "AND" gebruikt!

```{r}
filter(automobiles,
       cylinders == 8,
       fuel_efficiency < 14
       )
```



---

# `filter` & `select`


```{r}
filter(automobiles,
       cylinders == 8,
       fuel_efficiency < 14
       ) %>%
  select(car_name, origin)
```


---

# `arrange`


*Let op* : we hoeven zelden data te sorteren in R, alleen voor presentatie in tabellen (en soms voor visualisatie).

```{r}
filter(automobiles, cylinders == 6, origin == "Japanese") %>%   # rijen
  select(car_name, fuel_efficiency) %>%
  arrange(fuel_efficiency)
```

Probeer ook:

`arrange(desc(fuel_efficiency))`

voor sorteren van hoog naar laag.

---

# mutate

Gebruik `mutate` om nieuwe kolommen toe te voegen, op basis van de bestaande kolommen in de dataframe:

```{r results='hide'}
mutate(automobiles,
       fuel_per_weight = fuel_efficiency / weight,
       weight_pounds = weight * 2.20462
       )
```










